【裁判字號】    94,易,2094
【裁判日期】    951120
【裁判案由】    竊盜
【裁判全文】
臺灣高雄地方法院刑事判決              94年度易字第2094號
公  訴  人  臺灣高雄地方法院檢察署檢察官
被      告  辛○○
上列被告因竊盜案件，經檢察官聲請簡易判決處刑（94年度偵字
第15525 號），本院受理後（94年度簡字第4420號），認不應以
簡易判決處刑，改依通常程序審理，判決如下：
    主  文
辛○○共同攜帶兇器竊盜，處有期徒刑壹年陸月。
    事  實
一、辛○○與某真實姓名年籍均不詳之人士共同基於意圖為自己
    不法所有之犯意聯絡，由該不詳人士於民國94年7 月4 日凌
    晨某時，另基於毀壞安全設備竊盜之犯意，以不詳工具破壞
    位於高雄縣大樹鄉久堂村（檢察官聲請簡易判決處刑書誤載
    為九堂村）產業道路上永豐餘造紙公司旁倉庫之鐵皮牆，進
    入該倉庫內（毀損部分未據告訴），趁穎村通運股份有限公
    司（下稱穎村公司）所有之堆高機「穎村10號」、「穎村15
    號」及「穎村19號」置於該倉庫內，無人看守之際，竊取該
    3 部堆高機得手。並將該3 部堆高機移往高雄縣大寮鄉義和
    村（檢察官聲請簡易判決處刑書誤載為義合村）義和路27之
    36號旁高屏溪堤岸空地停放。嗣於同日上午7 、8 時許，由
    不詳人士將「穎村15號」及「穎村19號」2 部堆高機駛離，
    不知去向。再由辛○○於同日上午9 時50許，持客觀上足以
    危害人之生命、身體、安全，可供兇器使用之T 字型扳手1
    支，步行至上開空地，並以鑰匙啟動「穎村10號」堆高機，
    而預備將該堆高機駛離時，為警當場查獲。
二、案經高雄縣政府警察局林園分局報請臺灣高雄地方法院檢察
    署檢察官偵查後，聲請簡易判決處刑。
    理  由
一、證據之認定：
（一）被告辛○○於本院審理時，固坦承其於上開時地，持鑰匙
      預備發動堆高機之事實，惟矢口否認有何竊盜之犯行，辯
      稱：其於94年7 月4 日上午8 時許，根本未在堆高機失竊
      地點作案。其於該日上午7 時30分許出門前往公司，同日
      上午7 時40分許到達公司，嗣在中庄購買早餐時，遇到某
      真實姓名年籍不詳，綽號「峰仔」之成年男子，「峰仔」
      告知有1 部堆高機故障，請其前往修理，「峰仔」騎乘機
      車接送其至查獲地點，指示其堆高機停放位置，其依「峰
      仔」指示前往，尚未發動推高機，即經查獲云云。被告之
      選任辯護人則以：檢察官聲請簡易判決處刑書所載之時間
      ，被告有不在場證明，且若堆高機為被告所竊取，被告儘
      可將堆高機直接移往目的地，何需先行停放於堤防地？被
      告一再陳述係受友人「峰仔」所託，前往查獲地點修理堆
      高機，亦核與證人甲○○所述被告有修理堆高機之能力相
      符。另失竊地點之監視錄影帶亦僅顯示1 部堆高機經人竊
      取之過程，並非3部堆高機經人竊取等語為被告辯護。
（二）就本院認定被告有關本案犯行之證據，其證據能力論述如
      下：
   1、按傳聞法則之重要理論依據，在於傳聞證據未經當事人之
      反對詰問予以核實，乃予排斥。惟若當事人已放棄對原供
      述人之反對詰問權，於法院審判時表明同意該等傳聞證據
      可作為證據，基於證據資料愈豐富，愈有助於真實發現之
      理念，並貫徹刑事訴訟法修法加重當事人進行主義之精神
      ，確認當事人對於證據能力有處分權之制度，傳聞證據經
      當事人同意作為證據，法院認為適當者，亦得為證據。另
      當事人於調查證據時，對於傳聞證據表示「沒有意見」、
      「對於證據調查無意見」，而未於言詞辯論終結前聲明異
      議，應視為已有將該等傳聞證據採為證據之同意，此刑事
      訴訟法第159 條之5定有明文。
   2、被告於本院準備程序時，已表示對於全案卷證之證據能力
      均無意見，且被告與其選任辯護人於本院調查證據時，知
      有不得為證據之情形，亦未於言詞辯論終結前聲明異議，
      依刑事訴訟法第159 條之5 規定，應視為被告及其選任辯
      護人已同意證人陳怡成於警詢之陳述、高雄縣政府警察局
      林園分局94年10月3 日高縣林警偵字第0940023602號函暨
      刑事案件現場勘查紀錄表、澳司特企業有限公司（下稱澳
      司特公司）94年9 月23日函、94年10月21日號函、高雄縣
      政府警察局林園分局94年11月2 日高縣林警偵字第094001
      48 68 號函暨所附之報告書、高雄縣政府警察局鳳山分局
      95年6 月16日函、本院法官助理勘查監視錄影帶報告等證
      據，具有證據能力而可作為證據，本院斟酌上開證據並非
      非法取得，亦無證明力明顯過低之情形，是均得採為證據
      。
（三）茲就上開具有證據能力之證據，認定事實如下：
   1、穎村公司所有置放在高雄縣大樹鄉○○村○○道路上永豐
      餘造紙公司旁倉庫內之堆高機3 部，係於94年7 月4 日凌
      晨某時，經人侵入竊取。嗣經溪寮社區守望相助隊發現停
      放在高雄縣大寮鄉○○村○○路27之36號旁高屏溪堤防空
      地上。再於同日上午7 、8 時許，經人駛離「穎村15號」
      、「穎村19號」2 部堆高機，迨於同日上午9 時50分許，
      被告步行前往查獲地點，以鑰匙啟動「穎村10號」堆高機
      引擎時，為上開守望相助隊聯合員警查獲等事實，業據證
      人陳怡成於警詢、本院審理時、證人己○○、庚○○、戊○○於本院審理時證述綦詳時，復有領據1 紙、照片8 張
      、堆高機訂購合約單、新車證明書、統一發票、高雄縣政
      府警察局林園分局94年10月3 日高縣林警偵字第09400236
      02號函暨刑事案件現場勘查紀錄表、本院法官助理勘查監
      視錄影帶報告各1 份在卷足憑，並經本院當庭勘驗蒐證錄
      影光碟屬實，應堪信為真實。
   2、再查：
 （1）被告於94年7 月4 日上午9 時50分許，持原置於「穎村15
      號」或「穎村19號」堆高機上之T 字型扳手1 支，步行至
      高雄縣大寮鄉○○村○○路27之36號旁空地，啟動「穎村
      10號」堆高機引擎，預備駕駛該堆高機離去等情，已據被
      告於警詢及偵訊時供述綦詳（見94年7 月4 日警詢筆錄、
      同日偵訊筆錄），核與證人己○○、戊○○於本院審理時
      證述之情節相符（見本院95年5 月19日審判筆錄），並經
      本院當庭勘驗蒐證錄影光碟屬實，亦堪採信。
 （2）又被告係於94年7 月4 日上午7 時30分許始外出上班，同
      日上午7 時40分許到達公司。嗣於同日上午8 時許復行外
      出購買早餐等情，已據被告於本院準備程序時供述在卷（
      見本院95年1 月13日準備程序筆錄），核與證人壬○○、
      甲○○於本院審理時證述之情節相符（見本院95年5 月19
      日審判筆錄）。又穎村公司所有之堆高機3 部，係於同日
      上午7 、8 時許，經溪寮社區守望相助隊發見停放在高雄
      縣大寮鄉○○村○○路27之36號旁空地上，穎村公司亦係
      於同日上午8 時許始發覺上開堆高機失竊等情，亦據證人
      陳怡成於警詢時、證人己○○於本院審理時證述綦詳，復
      有查獲時之蒐證錄影光碟可憑。是並無證據足資證明被告
      有如檢察官聲請簡易判決處刑書所載，於94年7 月4 日上
      午8 時許，或於當日凌晨某時許，至高雄縣大樹鄉九堂村
      永豐餘造紙公司旁倉庫，竊取堆高機之犯行。另查：高雄
      縣大樹鄉久堂村永豐餘造紙公司旁倉庫附近架設之監視錄
      影機，於94年7 月4 日凌晨2 、3 時許，攝得不詳人士竊
      取穎村公司所有堆高機之過程，有該監視錄影光碟在卷可
      考，並經本院法官助理製成勘查報告在卷可憑。然上開監
      視錄影光碟畫面黑暗不清，無法辨識人別等情，有上開勘
      查報告在卷足憑。是亦無證據證明被告即為該日凌晨2 、
      3 時許，前往高雄縣大樹鄉久堂村永豐餘造紙公司旁倉庫
      實行竊取堆高機行為之人。
 （3）又犯罪既遂係指行為人之行為與其所發生之結果，就構成
      要件該當性之判斷而言，形式上符合構成要件所描述之內
      容；犯罪終了即係就行為人之行為對其所侵害法益之影響
      是否完成。在竊盜罪部分，行為人只要破壞物之原持有支
      配關係，並建立新的持有支配關係時，其竊盜犯行即屬既
      遂。然行為人之行為對其所侵害之法益之影響，則須視行
      為人對於其所建立之新持有支配關係，是否已經達到安全
      與穩固之狀態，始可謂為犯罪終了。查上開不詳人士於94
      年7 月4 日凌晨某時許，至永豐餘造紙公司旁倉庫竊取上
      開堆高機，而將上開堆高機置於其實力支配下時，已經破
      壞穎村公司之原持有支配關係，繼而建立新的持有支配關
      係，依前所述，上開不詳人士竊盜犯行已屬既遂，然觀諸
      上開堆高機查獲地點之高雄縣大寮鄉○○村○○路27之36
      號旁空地，為高屏溪河床堤防地，週遭環境荒涼，並無障
      避物等情，已據證人己○○於本院審理時證述綦詳（見本
      院95年5 月19日審判筆錄），復有現場照片2 張在卷可稽
      ，另經本院當庭勘驗查獲錄影帶屬實。足見該查獲地點並
      未可提供完整屏障以供藏匿所竊得之堆高機，而使上開不
      詳人士所建立之新持有支配關係達於安全、穩固之狀態，
      是上開不詳人士將所竊得之堆高機自永豐餘造紙公司倉庫
      移置於上開查獲地點，應僅係將上開地點作為臨時轉運站
      。此觀「穎村15號」及「穎村19號」堆高機亦於停放該地
      後，隨即經人移置他處等情亦明（見本人證人己○○95年
      5 月19日審判筆錄），是本案犯罪行為尚未終了，被告前
      往上開查獲地點加以接應，其有竊盜行為之分擔甚明。
 （4）綜上所述，被告雖未參與94年7 月4 日凌晨某時許，在高
      雄縣大樹鄉久堂村永豐餘造紙公司旁倉庫，以不詳方式毀
      壞安全設備，侵入倉庫內竊取3 部堆高機之犯行。然其於
      共犯犯罪行為尚未終了前，攜帶T 字型扳手前往接應，預
      備將上開堆高機駛離現場，其有竊盜犯行之分擔已堪認定
      。
   3、又按共同正犯，係共同實施犯罪行為之人，在共同意思範
      圍內，各自分擔犯罪行為之一部，相互利用他人之行為，
      以達其犯罪之目的，其成立不以全體均行參與實施犯罪構
      成要件之行為為要件。如行為人以自己共共同犯罪之意思
      ，事前同謀，而由其中一部分人實行犯罪之行為者，亦應
      認為共同正犯，使之對於全部行為所發生之結果，負其責
      任（最高法院87年度臺非字第35號判決意旨參照）。經查
      ：
 （1）被告任職於澳司特公司，係堆高機維修學徒等情，已據被
      告於本院審理時供認不諱，核與證人丁○○於本院審理時
      證述之情節相符（見本院95年9 月13日審判筆錄），復有
      澳司特公司回函1 紙在卷足憑，衡情被告理應知悉堆高機
      之用途在於裝卸作業。而查獲地點係堤防空地，附近皆為
      河床等情，亦據證人己○○於本院審理時證述綦詳（見本
      院95年5 月19日審判筆錄），是被告理應知悉上開堆高機
      不可能適用於該地形。再參諸堆高機機身原塗有「穎村」
      字樣，然經查獲之堆高機機身「穎村」字樣已經黑漆掩飾
      等情，亦據證人陳怡成於警詢時陳述綦詳，復有上開堆高
      機之相片1 張附警卷第18頁可憑。一般常人見此，已足生
      疑慮，被告任職於堆高機維修公司，就此何以不啟疑竇，
      亦非常情。另觀諸證人己○○於本院審理時結證稱：溪寮
      社區守望相助隊在高屏溪義和段至溪寮間河床有通報點，
      當日係因通報人發現溪底堤防邊有3 部堆高機，機身上之
      字樣經人以黑漆塗黑，遂向渠等通報等語（見本院95年5
      月19日審判筆錄），益徵上開堆高機停放於上開地點，通
      報人見此已生懷疑，進而通報守望相助隊前往查看，是被
      告就此未生疑慮，顯與常情相悖。而就竊取上開堆高機之
      行為人而言，其等毀壞倉庫鐵皮，竊取置於永豐餘造紙公
      司旁倉庫內之堆高機，再千里迢迢將上開堆高機移置於高
      雄縣大寮鄉之堤防地。其等既得探知永豐餘造紙公司旁倉
      庫內停放有3 部堆高機等情資，並熟悉失竊地點附近地形
      ，且自高雄縣大樹鄉失竊地點至高雄縣大寮鄉○○地○○
      路途並非近在咫尺，其等將所竊堆高機停放查獲地點，顯
      係經過詳細規劃逐步實施，該等人士絕非至愚之人，倘有
      維修或駕駛上開堆高機之必要，理應尋求深知內情之人協
      助，以免事蹟敗漏而失之東榆。若被告倘係不知內情，僅
      因「峰仔」之請前往協助，被告隨時可能發覺異狀，進而
      報警處理，上開人士焉有可能甘冒為警查獲之風險，而任
      由不知內情之被告前往維修或移置堆高機。換言之，上開
      人士倘若非與被告有犯意之聯絡及行為之分擔，應無貿然
      請求被告協助之理。又被告於本院進行準備程序時供稱：
      其係受「峰仔」所託，前往維修堆高機，係「峰仔」騎乘
      機車搭載其前往堤防邊，指示其往前行走，並表示渠將先
      行前往大發工業區等待，指示其將堆高機修復後，駕駛該
      堆高機前往會合云云（見本院95年1 月13日準備程序筆錄
      ），則「峰仔」既委託被告前往維修堆高機，竟未隨同被
      告前往停放堆高機處，逕行前往大發工業區，被告就此亦
      不生疑慮，亦非常情。復參酌被告行至查獲地點，行跡鬼
      祟等情，已據證人戊○○於本院審理時證述：渠看到被告
      在堤防上面走來走去，一直注視堆高機附近，中庄派出所
      所長本留守於堆高機旁看守，嗣所長離開往溪裡去找另外
      2 部堆高機後，被告即從堤防上走下來，並啟動堆高機，
      渠看到被告啟動堆高機，即上前逮捕等語（見本院95年5
      月19日審判筆錄）綦詳，亦見被告應係知悉內情，而與實
      行竊盜行為之人有犯意之聯絡及行為之分擔甚明。
 （2）再者，被告經警查獲時，在其身上尋得之T 字型扳手1 支
      等情，已據證人己○○於本院審理時證述綦詳（見本院95
      年5 月19日審判筆錄），復有上開T 字型扳手在卷足憑。
      又上開T 字型扳手原係放置於同時失竊之其餘2 部堆高機
      中之1 部等情，亦據證人己○○於本院審理時證述綦詳（
      見同上審判筆錄），足見被告與移置其餘2 部堆高機之人
      士間，應有相當之接觸，益徵其與該等人士間應有犯意之
      聯絡。
 （3）又被告受僱於證人丁○○等情，已據被告供認不諱，核與
      證人丁○○於本院審理時證述之情節相符（見本院95年9
      月13日審判筆錄）。而證人丁○○曾向證人丙○○購買堆
      高機，並知悉渠所買受之堆高機係證人丙○○等人竊得之
      物，證人丁○○亦曾提供屏東一帶堆高機廠商資訊供證人
      丙○○行竊。失竊之其餘2 部堆高機曾在證人丁○○持有
      中，證人丁○○事後曾叫其將該2 部堆高機運走等語，已
      據證人丙○○於本院審理時證述甚明（見本院95年8 月9
      日審判筆錄）。而證人丙○○與證人丁○○有故交情誼，
      證人丁○○曾出借證人丙○○新臺幣（下同）3 萬元，渠
      等並未言明何時歸還，證人丁○○亦未向證人丙○○催討
      ，其等2 人間並無其餘糾紛等情，亦據證人丁○○於本院
      審理時結證綦詳（見本院95年9 月13日審判筆錄），足見
      證人丙○○與丁○○間並無仇隙，衡情證人丙○○殊無挾
      怨而故為設詞橫誣證人丁○○之虞。是上開不詳人士所竊
      「穎村15號」、「穎村19號」堆高機於經人自查獲地點移
      置後，應係曾於證人丁○○持有中。又參澳司特公司址設
      高雄縣大寮鄉○○村○○路111 之14號1 樓等情，有該公
      司之營業事業登記證在卷足憑，是上開查獲地點與澳司特
      公司又有地緣關係，益徵被告涉案情節並非單純，其與下
      手實施竊盜之人應有犯意之聯絡，甚為明顯。
 （4）另該不詳人士係以不詳工具破壞高雄縣大樹鄉久堂村永豐
      餘造紙公司旁倉庫之鐵皮，進入倉庫內，竊取上開3 部堆
      高機之事實，已據證人陳怡成於警詢時證述綦詳，又有現
      場現片足佐，是上開人士應係以毀壞安全設備之方式，實
      行本案竊盜犯行。然本院既認並無積極證據證明被告有至
      永豐餘造紙公司旁倉庫內竊取上開3 部堆高機之事實，亦
      無積極證據證明被告就上開不詳人士毀壞安全設備而為竊
      盜犯行有所認識，尚不得遽以為不利被告認定。
 （5）綜上所述，雖無積極證據證明被告就共犯中之他人在高雄
      縣大樹鄉失竊地點竊取堆高機之行為模式有所認識，然被
      告攜帶T 字型扳手前往查獲地點，接應堆高機之移置作業
      ，應係以自己共同犯罪之意思，事前同謀，而參與竊盜犯
      行甚明。
 （6）被告及其選任辯護人雖聲請將失竊地點監視錄影帶送請刑
      事警察局定格放大，以確定被告並未到達失竊地點竊取堆
      高機，及被告雖聲請勘驗堆高機電門是否經過破壞云云。
      然查，本院既認並無積極證據證明被告有至現場實施竊盜
      犯行，且因該監視錄影光碟影像模糊，無法辨識人別等情
      ，已如前述。又被告上開勘驗堆高機電門所請，係於案發
      後1 年餘始行聲請，被告亦未釋明該項聲請與本案犯行有
      何關聯。且被告及選任辯護人此部分聲請，係於本案審判
      程序進行近6 月始於本院即將辯論終結之時提出，顯有延
      滯訴訟之意圖，核均無調查之必要，併此敘明。
   4、被告及其選任辯護人雖以前揭情詞置辯，惟查：
 （1）被告於警詢、偵訊及本院審理時，雖皆辯稱係受某真實姓
      名年籍不詳，綽號「峰仔」之成年男子所託，前往查獲地
      點駕駛、維修堆高機云云。然查：
    被告於本院審理時已稱：其與「峰仔」係在網咖認識，不
      知渠真實姓名、年籍等情不諱，則是否有「峰仔」其人，
      已有可疑。況被告不知「峰仔」年籍，衡情被告與「峰仔
      」應不甚熟稔，而被告竟可為此不甚熟稔之友人，在上班
      時間，私下自行前往查獲地點，為「峰仔」處理所委託之
      事務，亦與常情相悖。且被告於本院準備程序時稱：其有
      將「峰仔」之電話號碼交予高雄縣政府警察局鳳山分局刑
      事組組長云云（見本院95年1 月13日審判筆錄），惟此部
      份所辯，業經高雄縣政府警察局鳳山分局以95年6 月16日
      高縣鳳警刑字第0950010649號函覆：並無偵辦上開案件等
      情屬實，有該函在卷足憑。而被告倘係因「峰仔」之故涉
      犯本案，理應急於證明自己清白。然其於經高雄縣政府警
      察局林園分局中庄派出所查獲時，並未提供「峰仔」之聯
      絡方式以供查證，已不合情理。且倘被告果有將「峰仔」
      之聯絡方式交予高雄縣政府警察局鳳山分局查辦，豈有不
      另行留存「峰仔」聯絡方法進而追查之理。是被告所辯「
      峰仔」委其前往維修或駕駛堆高機云云，已非無疑。
    又被告於員警查獲時先稱：其係走路至查獲地點。不知要
      將堆高機開往何處。沒有要將堆高機開去修理，掀引擎蓋
      是因為好奇云云，已經本院當庭勘驗查獲時錄製之光碟屬
      實（見本院95年5 月19日勘驗筆錄），經核與被告於本院
      準備程序時辯稱：係「峰仔」騎乘機車載其前往查獲地點
      ，「峰仔」委其維修後，將堆高機開往大發工業區云云（
      見本院95年1 月13日審判筆錄）未合。且被告於高雄縣政
      府警察局林園分局中庄派出所警詢時先稱：該推高機係「
      峰仔」命其前往駕駛，員警查獲當時，其正以原留在堆高
      機上之鑰匙開啟堆高機引擎。其係要將該堆高機開往高雄
      縣磚仔窯交予「峰仔」，代價係1,000 元云云（見94年7
      月4 日警詢筆錄）；嗣於偵訊時亦稱：其係受「峰仔」所
      託前往啟動堆高機云云（見94年7 月4 日偵訊筆錄）；卻
      於高雄縣政府警察局鳳山分局刑事組詢問時，改稱：其經
      「峰仔」委託，要其於94年7 月4 日上午9 時50分許，前
      往堆高機停放地點，將堆高機開往高雄縣大寮鄉大發工業
      區東大門云云（見94年8 月21日警詢筆錄附本院卷第29至
      32頁），前後供述已有不一。且亦與本院進行準備程序時
      所稱：其在中庄買早餐時，遇到友人「峰仔」，「峰仔」
      言及有堆高機故障，要其前往修理，並指示其堆高機停放
      地點，嗣其回到公司，「峰仔」並騎乘機車到公司搭載其
      前往堤防邊，並指示其往前走就會看到，「峰仔」表示要
      先行前往在大發工業區，在該地等候，並命被告將堆高機
      修復後，將堆高機駛往大發工業區。其即前往啟動堆高機
      ，然尚未啟動引擎，即為員警查獲云云（見本院95年1 月
      13日準備程序筆錄）相迥。被告所辯係受「峰仔」委託云
      云，其可信性已堪疑慮。
    又被告於本院審理時先稱：扣案T 字型扳手係「峰仔」交
      付，「峰仔」告知堆高機無法發動，經其詢問廠牌，「峰
      仔」告知係三菱，其遂向「峰仔」說明需用一字型扳手拆
      卸螺絲，將空氣排出始可發動云云（見本院95年5 月19日
      審判筆錄）。嗣旋改稱：其係問「峰仔」有無一字型螺絲
      起子，「峰仔」答稱沒有，始交付扣案T 字型扳手予之云
      云（見同日審判筆錄）。復改稱：T 字型扳手係「峰仔」
      說堆高機之油路不順，交付上開扳手要其前往處理云云（
      見本院95年11月2 日審判筆錄），前後供述數度遷異其詞
      ，已有不一。況被告僅係堆高機維修學徒，竟可未經檢視
      ，即可判斷堆高機故障原因，並可隨口說明維修方式，亦
      有可疑。且被告當日巧遇「峰仔」後，又返回澳司特公司
      ，再自該公司外出前往堤防邊空地等情，已據被告於本院
      審理時供認不移，核與證人甲○○於本院審理時證述之情
      節相符（見本院95年5 月19日審判筆錄）。則被告既已返
      回公司，倘需用一字型螺絲起子維修堆高機，當可自該公
      司取用，豈有甘冒工具之不適，執意使用「峰仔」提供之
      工具進行維修之理。又衡諸證人丁○○於本院審理時亦稱
      ：被告並無獨立維修堆高機之技術等語（見本院95年9 月
      13日審判筆錄），及證人陳怡成於本院審理時，亦結證稱
      ：查獲之「穎村10號」堆高機可以使用，亦無發動之問題
      等語（見本院95年8 月9 日審判筆錄），益見查獲之堆高
      機並無被告所指無法發動之狀況。則被告辯稱係受「峰仔
      」所託前往維修堆高機云云，應無足取。
 （2）又查失竊地點之監視錄影光碟雖僅顯示1 部堆高機失竊之
      過程，此有本院法官助理製作之勘驗筆錄1 份在卷足憑。
      然查，穎村公司失竊3 部堆高機之事實，已據證人陳怡成
      、己○○等人證述綦詳，證人丙○○於本院審理時亦就其
      餘2 部堆高機之下落交代甚詳，俱如前述。且一般監視錄
      影鏡頭拍攝範圍有限，而竊盜手法千變萬化，亦難僅憑被
      害人穎村公司陳報之3 部監視錄影光碟所攝畫面，逕認本
      案僅失竊1 部堆高機。則選任辯護人上開所辯，亦有未洽
      。
（四）綜上所述，被告上開所辯，顯係事後圖卸刑責之詞，不足
      採信。本案事證已臻明確，被告犯行，堪以認定，應依法
      論科。
二、論罪科刑之法律適用：
（一）查被告行為後，刑法業於94年2 月2 日經總統以華總一義
      字第09400014901 號令修正公布，並於95年7 月1 日施行
      ，刑法施行法第1 條之1 亦於95年6 月14日經總統以華總
      一義字第09500085181 號令公布施行，參酌最高法院95年
      5 月23日刑事庭第8 次會議決議，修正後刑法第2 條第1
      項之規定，係規範行為後法律變更所生新舊法律比較適用
      之準據法，於修正後刑法施行後，應適用修正後刑法第2
      條第1 項之規定，為「從舊從輕」之比較。另於比較時應
      就罪刑有關之共犯、未遂犯、想像競合犯、牽連犯、連續
      犯、結合犯，以及累犯加重、自首減輕暨其他法定加減原
      因（如身分加減）與加減比例等一切情形，本於統一性及
      整體性原則，綜其全部罪刑之結果而為比較。本院審酌：
      被告行為後，刑法第28條共犯之規定，固於94年1 月7 日
      修正，同年2 月2 日公布，並於95年7 月1 日施行，惟因
      該條新舊規定僅係將「實施」二字改為「實行」，而排除
      陰謀及預備階段之適用。惟本案被告業已著手實行且既遂
      ，是不論依修正前之刑法第28條或修正後之同法第28條之
      規定，均構成共同正犯，對被告而言並無有利或不利之情
      形，應逕依修正前刑法第28條，論以共同正犯。綜合上述
      修正前、後之比較，自應適用被告行為時之法律，即修正
      前刑法之相關規定及罰金罰鍰提高標準條例第2 條規定，
      予以論處。
（二）按刑法第321 條第1 項第3 款之攜帶兇器竊盜罪，係以行
      為人攜帶兇器竊盜為其加重條件，此所謂兇器，其種類並
      無限制，凡客觀上足對人之生命、身體、安全構成威脅，
      具有危險性之兇器均屬之，且祇須行竊時攜帶此種具有危
      險性之兇器為已足，並不以攜帶之初有行兇之意圖為必要
      （最高法院79年度臺上字第5253號判例意旨參照），查被
      告持以行竊之T 字型扳手1 支，係金屬製品，前端經削平
      ，呈尖銳狀等情，已據本院當庭勘驗屬實（見本院95年6
      月21日審判筆錄），是上開T 字型扳手應屬兇器無訛。核
      被告所為，係犯刑法第321 條第1 項第3 款之攜帶兇器竊
      盜罪。被告與上開不詳人士間，就上開犯行，互有犯意之
      聯絡及行為之分擔，應依修正前刑法第28條規定，論以共
      同正犯。公訴人雖認被告所為，係犯刑法第321 條第1 項
      第2 款之加重竊盜罪等語，然查本案並無積極證據證明被
      告有與上開不詳人士同至失竊地點竊取上開3 部堆高機，
      已如前述，亦無證據證明其知悉該不詳人士犯罪之手法，
      自難以刑法第321 條第1 項第2 款規定加以論列，然起訴
      之基本社會事實同一，本院自得變更起訴法條而予審判，
      併此敘明。又檢察官聲請簡易判決處刑書雖僅就被告竊取
      「穎村10號」堆高機之事實聲請簡易判決處刑，然檢察官
      就犯罪事實之一部起訴者，效力及於全部，刑事訴訟法第
      267 條定有明文。本案被告與不詳人士共謀，推由不詳人
      士下手竊取「穎村15號」及「穎村19號」2 部堆高機之犯
      行，與前開經起訴部分，既有實質上一罪關係，即為起訴
      之效力所及，本院自應一併加以審判，附此敘明。爰審酌
      被告年輕力壯，卻不思循正當工作，以獲致財物維生，竟
      為圖私利，淪為竊盜集團鷹爪，除侵害個人之財產權益外
      ，其持有兇器行竊，更足以危害個人生命、身體安全。且
      所竊財物價值菲薄，迄今仍未與被害人達成和解，賠償被
      害人損失，行為誠不足取。且被告犯後矯飾犯行，態度非
      佳，有應予重懲之必要，爰量處如主文所示之刑，以資懲
      儆。又扣案之T 字型扳手並無證據證明係被告或其共犯所
      有，爰不為沒收之宣告，附此敘明。
據上論斷，應依刑事訴訟法第452 條、第299 條第1 項前段、第
300 條，刑法第2 條第1 項前段、第321 條第1 項第3 款、修正
前刑法第28條，判決如主文。
本案經檢察官乙○○到庭執行職務。
中    華    民    國    95    年    11    月    20    日
                  刑事第九庭審判長法  官  王啟明
                                  法  官  王奕勛
                                  法  官  謝梨敏
以上正本證明與原本無異。
如不服本判決，應於判決送達後10日內，向本院提出上訴狀。
                                  書記官  林志衡
中    華    民    國    95    年    11    月    20    日
附錄本案論罪科刑法條全文
中華民國刑法第321 條犯竊盜罪而有左列情形之一者，處6 月以
上、5年以下有期徒刑：
一  於夜間侵入住宅或有人居住之建築物、船艦或隱匿其內而犯
    之者。
二  毀越門扇、牆垣或其他安全設備而犯之者。
三  攜帶兇器而犯之者。
四  結夥三人以上而犯之者。
五  乘火災、水災或其他災害之際而犯之者。
六  在車站或埠頭而犯之者。
前項之未遂犯罰之。


司法院資訊處製作；財團法人民間司法改革基金會備份。
